【裁判字號】    89,訴緝,27
【裁判日期】    890223
【裁判案由】    詐欺
【裁判全文】
臺灣臺北地方法院刑事判決                          八十九年度訴緝字第二七號
    公  訴  人  臺灣臺北地方法院檢察署檢察官
    被      告  甲○○
右列被告因詐欺案件，經檢察官提起公訴（八十八度偵字第一八九○五號），本院判
決如左：
    主  文
甲○○共同意圖為自己不法之所有，以詐術使人將他人之物交付，累犯，處有期徒刑
陸月。
    事  實
一、甲○○有竊盜、賭博等前科，於民國八十六年六月間因賭博罪，經台灣板橋地方
    法院判處有期徒刑六月確定，並於八十七年七月十四日執行完畢，仍不知悔改，
    與黃俊傑（已另結）於民國八十八年七月三日下午七時許，在臺北市○○區○○
    路一段一九九號附近洗車，目睹江嘉雯外出倒垃圾時拾獲乙○○遺失之物品失物
    一袋 (內有乙○○所有之現款新台幣《下同》五萬四千元、支票二張面額共四萬
    五千八百元），並知失主乙○○於附近找尋，且明確告知黃俊傑該失物之內容，
    黃俊傑與甲○○二人竟共同意圖為自己不法之所有，至同路段一五九號「金園美
    食」餐廳，找到於該處工讀之江嘉雯，佯稱江女所拾得之遺失物係渠等所有，致
    江女誤以為真，陷於錯誤將所拾得乙○○所有之物全數交與黃俊傑及甲○○二人
    ，黃某並從中抽取三千元予江女作為酬謝。嗣江嘉雯之同事在失物現場附近，發
    現失主乙○○仍張貼告示尋找失物，告知江嘉雯，江嘉雯始知受騙，乃以電話通
    知失主，詎乙○○經多次向黃俊傑催討，始知現金已為黃俊傑及甲○○二人朋分
    花用，且支票亦不知去向，乃報警查獲上情。
二、案經台北市政府警察局文山第一分局移送臺灣臺北地方法院檢察署檢察官偵查起
    訴。
    理  由
一、訊據被告甲○○固坦承有與黃俊傑於前開時、地一同前去江嘉雯服務之餐廳，索
    討乙○○遺失之款項之事實，然矢口否認有共同詐欺犯行，辯稱：我只是問她是
    否拿到錢，她就把錢還給我，我並沒有說錢是我們的，且當時乙○○有委託黃俊
    傑等代為找尋，錢本來要還給失主乙○○，可是失主並沒有來，後來才一人分一
    半云云。惟查，右揭被告甲○○偕同黃俊傑至江嘉雯店內問江嘉雯是否撿到現金
    及支票，並稱該等現金及支票係他們的，且將該等支票現金交付被告時，被告黃
    俊傑尚有塞付三千元予江嘉雯等情，業據證人江嘉雯於警訊及偵查中證述明確，
    核與被害人乙○○於本院稱：「：：：當天我在黃俊傑家門口找東西：；；託他
    找時，並無談及給酬金之問題，當時因掉錢心裡很急，所以順口允諾請他幫我找
    ，但並無提到任何錢的問題；：：」等語相符，是被害人乙○○雖有委託黃俊傑
    幫助找尋，然而並未允諾拾獲者給予多少報酬，惟被告甲○○與黃俊傑二人向江
    嘉雯索討乙○○之遺失物時竟以所有人自稱，復於江嘉雯交付乙○○所有之財物
    時，擅自由該等財物中取出三千元任意處分當作酬金，嗣後又未將該等財物交還
    乙○○，而逕行朋分花用一空，顯見被告甲○○等二人向江嘉雯索討時即具有不
    法所有之意圖至明。再參諸被告黃俊傑與乙○○雙方所立和解書記載「黃俊傑他
    願意還我一半金額貳萬柒仟之現金，支票部分我已辦止付，不追究了：：：」，
    被告黃俊傑、甲○○立具之切結書記載：「蔡先生要求於十五日內償還期限至八
    十八年七月二十日以前償還，本人及甲○○無條件答應：：：」苟被告黃俊傑及
    甲○○向江嘉雯索討乙○○之失物時，意在將失物還給失主，即應立即善加保管
    將全數交還，焉有僅返還半數金額之理？又何須另行訂定償還之期限？是被告所
    辯無非係事後卸責之飾詞，委無足採，本件事證明確，被告犯行洵堪認定。
二、核被告甲○○所為，係犯刑法第三百三十九條第一項之詐欺罪。被告與黃俊傑間
    ，就上開詐欺取財罪犯行，有犯意之聯絡及行為之分擔，為共同正犯。再被告甲
    ○○於民國八十六年六月間因賭博罪，經台灣板橋地方法院判處有期徒刑六月確
    定，並於八十七年七月十四日執行完畢，有臺灣高等法院檢察署刑案資料查註紀
    錄表附卷可按，其於五年以內再犯本件有期徒刑以上之罪，為累犯，應依刑法第
    四十七條規定加重其刑。爰審酌被告犯罪之動機、目的、犯罪之手段、詐騙所得
    之金額以及犯罪後尚未坦承犯行，且尚未將其朋分花用之金錢返還予被害人乙○
    ○之態度等一切情狀，量處如主文所示之刑，以示懲儆。
據上論斷，應依刑事訴訟法第二百九十九條第一項前段，刑法第二十八條、第三百三
十九條第一項、第四十七條，罰金罰鍰提高標準條例第一條前段，判決如主文。
本案經檢察官董怡臻到庭執行職務
中      華      民      國    八十九    年      二      月    二十三    日
                                      臺灣臺北地方法院刑事第八庭
                                          法  官  朱  漢  寶
右正本證明與原本無異。
如不服本判決，應於判決送達後十日內，向本院提出上訴狀。
                                          書記官  黃  瑞  芬
中      華      民      國    八十九    年      三      月      三      日
刑法第三百三十九條第一項
一意圖為自己或第三人不法之所有，以詐術使人將本人或第三人之物交付者，處五年
  以下有期徒刑、拘役或科或併科一千元以下罰金。
二以前項方法得財產上不法之利益或使第三人得之者亦同。
三前二項之未遂犯罰之。


司法院資訊處製作；財團法人民間司法改革基金會備份。
